臺灣高等法院臺中分院刑事判決　　　　　　　　　　九十四年度上訴字第六八九號
　　上　訴　人
　　即　被　告　丙○○
　　選任辯護人　陳世煌律師
　　　　　　　　乙○○律師
右列上訴人因違反廢棄物清理法案件，不服臺灣彰化地方法院中華民國九十四年二月
二十四日第一審判決（民國九十四年度訴字第二一八號；起訴案號：臺灣彰化地方法
院檢察署九十三年度偵字第七六三二號），提起上訴，本院判決如左：
    主  文
上訴駁回。
    事  實
一、丙○○於民國八十九年間曾因違反水土保持法案件，經本院以九十年度上訴字第
    八一六號判決處有期徒刑八月，併科罰金新臺幣（下同）六萬元，緩刑三年，據
    提起上訴，經最高法院於九十三年三月二十五日以九十三年度臺上字第一五○三
    號判決駁回上訴，而告確定。詎仍不知悔改，其未依廢棄物清理法第四十一條第
    一項規定領有廢棄物清除、處理許可文件，竟又於九十三年十月六日上午，在彰
    化縣社頭鄉○○路○段三一號林世明（已經檢察官處分不起訴）承攬之翻修屋頂
    工程工地，受不知情之林世明委託，以每日五千元代價，將該工地翻修屋頂所生
    之廢瓦片、廢木條等一般事業廢棄物，駕駛車牌號碼ＧＴ─○七七號營業大貨車
    運輸二車次至亦不知情之甲○○所有位於彰化縣溪州鄉○○村○○路五○○巷四
    六號之十一東面約一百公尺處之土地傾倒棄置，而從事廢棄物清除、處理。旋於
    同日中午十二時三十分許，為警在該地當場查獲。
二、案經彰化縣警察局田中分局報告臺灣彰化地方法院檢察署檢察官偵查起訴。
    理  由
一、訊據被告被告丙○○坦承右揭犯行不諱，核與證人林世明、甲○○於警詢、檢察
    官偵查中證述之情節（見警卷第三至六頁、偵查卷第十九頁）相符，並有彰化縣
    環境保護局稽查隊環境稽查工作紀錄、查獲現場照片及現場地圖等附卷可稽（見
    警卷第九至十、十二至十五）。按從事廢棄物清除、處理業務者，應向直轄市、
    縣（市）主管機關或中央主管機關委託之機關申請核發公民營廢棄物清除處理機
    構許可文件後，始得受託清除、處理廢棄物業務，廢棄物清理法第四十一條第一
    項定有明文。本件被告未依廢棄物清理法規定領有廢棄物清除、處理許可文件，
    當不得為清除、處理廢棄物之行為。是本案罪證明確，被告之犯行，堪以認定。
二、核被告所為，係犯廢棄物清理法第四十六條第一項第四款之未依規定領有廢棄物
    清除、處理許可文件，從事廢棄物清除、處理罪。被告清除廢棄物之低度行為，
    應為處理之高度行為所吸收，不另論罪。被告右開二車次之清除、處理廢棄物行
    為，屬一犯意之接續行為，且僅侵害一個法益，應為接續犯，為單純一罪。原審
    以被告罪證明確，因之適用廢棄物清理法第四十六條第一項第四款規定，並審酌
    被告素行欠佳，為貪圖私利而危害環境衛生、國民健康，惟事後尚能坦白犯罪，
    並恢復土地原狀，有回復原狀照片附卷可憑（見偵查卷第二十、二一頁）及其他
    一切情狀，量處有期徒刑一年二月，核其認事用法並無違誤，量刑亦堪稱妥適，
    均為適法。被告提起上訴，原稱其不知傾倒廢棄物要辦理申請文件等語，其後則
    稱：其坦承有犯本件之罪，請求從輕量刑等語。另被告之辯護人為其辯護稱：被
    告自警詢至今均坦承犯行，又已將其傾倒之廢棄物清除運送至二城土方銀行土石
    方堆置場，並已繳妥罰款，犯罪後態度良好，請從輕量刑；再被告僅傾倒二車廢
    棄物，尚未獲得微薄之報酬，即遭警查獲，載運之物為廢瓦片、廢木條等非為有
    害或惡臭之物，且被告將之載往甲○○所有土地傾倒時，該土地已堆積許多瓦片
    、石頭等廢棄物，故危害甚為輕微，若科以法定最低刑，有情輕法重之情狀，被
    告既有上開可憫恕之情事，懇請依刑法第五十九條規定予以酌量減輕其刑；另被
    告僅高職程度，且為卡車司機，長期從事粗重運送工作，並不知無公民營廢棄物
    清除處理機構許可文件不得從事廢棄物消除處理事務，故被告確實不知法令而誤
    觸刑章，依刑法第十六條規定雖不能免除刑事責任，懇請依該條但書規定減輕其
    刑等語。然查：被告上開於八十九年間所犯違反水土保持法案件，係被告受僱駕
    駛大貨車前往載運該案共同被告鄭清級所挖取之山坡地土石乙情，有該案本院九
    十年度上訴字第八一六號刑事判決一份在卷足憑，被告經過該案之偵審程序後，
    對其所駕駛之大貨車不可隨意載運任何物品，應知之甚明，且理應知悉廢棄物不
    可隨處任意傾倒，是被告所辯其不知有此法律云云，尚難採信。且被告所犯前案
    甫於九十三年三月二十五日判決確定，尚在緩刑期間內，其竟不知審慎行事，猶
    故罹刑章，亦難認有何可憫恕之情狀。是被告之上訴並無理由，應予駁回。
據上論斷，應依刑事訴訟法第三百六十八條，判決如主文。
本案經檢察官丁○○到庭執行職務。
中　　　華　　　民　　　國　　九十四　　年　　　六　　　月　　　九　　　日
                                  臺灣高等法院臺中分院刑事第七庭
                                        審判長法　官　林　榮　龍
                                              法　官　林　宜　民
                                              法　官　許　秀　芬
右正本證明與原本無異。
如不服本判決應於收受送達後十日內向本院提出上訴書狀，其未敘述上訴之理由者並
得於提起上訴後十日內向本院補提理由書（均須按他造當事人之人數附繕本）。
                                              書記官　金　珍　華
中　　　華　　　民　　　國　　九十四　　年　　　六　　　月　　　十  　　日
附錄論罪科刑法條：
廢棄物清理法第四十六條第一項第四款
有下列情形之一者，處一年以上五年以下有期徒刑，得併科新臺幣三百萬元以下罰金
：
四未依第四十一條第一項規定領有廢棄物清除、處理許可文件，從事廢棄物貯存、清
  除、處理，或未依廢棄物清除、處理許可文件內容貯存、清除、處理廢棄物。
　　　　　　　　　　　　　　　　　　　　　　　　　　　　　　　　　　　  Ｆ
